Inventaris van het archief van de familie Van Wassenaer van Duvenvoorde, 1226-1996
Nationaal Archief, Den Haag
- DE FAMILIE VAN DUVENVOORDE ALIAS VAN WASSENAER, B
  - Eigendommen en bezittingen
    - Rijswijk
      - Stukken betreffende 7 morgen in Ockenburg, roerend van het leenhof van Paddenpoel, later van Hodenpijl, 1346-1365; 477-478.2; 4 charters
        Zie: "Ons Voorgeslacht", 1965, p. 246 nr. 36.
        - Akte van belening door het leenhof van Paddenpoel van Jan Bogge, 1346; vidimus 1365, 477; 1 charter
        - Akten van overdracht door het leenhof van Hodenpijl aan Arent van Duvenvoorde; met vidimus, 1365 1360, 478-478.2; 3 charters
          - 1360 juni 24, 478.1
          - 1365 (woensdag na Mariaboodschap), 478.2
          - Overige stuk(ken) (niet apart geborgen), 478
      - Akten van belening door het leenhof van Koningsveld met 92 morgen in Rijswijk op Ockenburg en Plaspoel, 1356-1545; 479-484; 7 charters
        Zie: "Ons Voorgeslacht", 1999, pp. 316-317 nrs. 2-3.
        - Van Jan Bogge, vidimus 1365, 479
        - Van Jan Bogge1375; met vidimus, 1376, 480; 2 charters
        - Van Sofia Bogge 1392, 481
        - Van Jan van Duvenvoorde 1429, 482
        - Van Arent van Duvenvoorde 1462, 483
        - Van Arent van Duvenvoorde 1545, 484
      - Akte van overdracht door Pieter Nikolaas Boudijnszz. van de helft van 102 hont in Rijswijk op Ockenburg aan Arent van Duvenvoorde, 1417; 485; 1 charter
      - Akte van overdracht door Floris Jacobsz. van een vierde van 102 hont in Rijswijk aan Arent van Duvenvoorde, 1417; 486; 1 charter
      - Akte van overdracht door Jan en Dammas Filipszonen van 4 pond jaarlijks, gevestigd op 12 morgen in Rijswijk, aan Jan van Duvenvoorde; met retroakte, 1425, 1438; 487.1; 2 charters (getransfigeerd)
        - 1438 juni 24, getransfigeerd, 487.1
        - 1425 (octaaf van sacramentsdag), getransfigeerd, 487.2
      - Akte van overdracht door Johan van Duvenvoorde van 3 morgen in Rijswijk aan Cornelis Paulus van der Spek; met aantekeningen, 1605, 1603; 488; 1 stuk
      - Akte van verpachting door Johan van Duvenvoorde van 5 morgen 3 hont in Rijswijk in Plaspoel achter het huis Te Werve aan Cornelis van der Spek, 1611; 489; 1 stuk
    - Spaland
      - Akten van belening door de graaf, later de Staten van Holland met 212 morgen in Spaland; met bijlagen 1589-1593, 1543-1589; ---; 4 stukken
        Zie: "Ons Voorgeslacht", 1970, p. 245 nr. 13.
        - Van Arent Sasbout, 1543; afschrift 1650, ---; 1 stuk
          Voorheen inventarisnummer 490. Niet aanwezig in het Nationaal Archief.
        - Van Maria van Voorst; met bijlagen, 15891589-1593, ---; 3 stukken aaneengehecht
          Voorheen inventarisnummer 491. Niet aanwezig in het Nationaal Archief.
    - Stompwijk
      - Akte van overdracht door Wouter Filipsz. van een derde van 6 morgen in Zoeterwoude in Stompwijk aan Jan van Duvenvoorde; met retroakte, 1435, 1465; 492.1-492.2; 2 charters
        - 1465 december 6, 492.1
        - 1435 oktober 29, 492.2
      - Akte van overdracht door Arent van Stompwijk van 12 pond jaarlijks, gevestigd op 4 morgen in Stompwijk, aan Margaretha van IJsselstein, 1527; 493; 1 charter
      - Akte van verhuur door Johan van Duvenvoorde van 62 morgen in Stompwijk aan Cornelis Dirksz., 1606; 494; 1 stuk
      - Akte van overdracht door de erfgenamen van Pieter de Bruin van 3 morgen in Stompwijk aan Anna Margaretha Bentinck; met retroakte, 1704, 1725; 495; 1 charter en 1 katern
      - Akte van overdracht door Salomo Poyntz van 32 morgen in Stompwijk aan Anna Margaretha Bentinck; met retroacta, 1721-1722, 1725; 496-496.2; 3 charters
        - 1721 januari 8, 496.1
        - 1722 mei 29, 496.2
        - Overige stuk(ken) (niet apart geborgen), 496
    - Voorhout
      - Akte, houdende afstand door Ida, gehuwd met Jan van de Boekhorst, van 3/4 van een woning en 6 morgen 2 hont in Voorhout aan Arent van Duvenvoorde, Floris van de Boekhorst en de weesmeesters van Leiden, 1480; 497; 1 charter
    - Voorst
      - Akten van belening door het leenhof van Keppel met het goed Bentingmersch in Voorst in het kerspel Wilp; met bijlage, 1654, 1457-1654; 498-505; 8 charters en 1 stuk
        - Van Reinout van Appeldoorn 1457, 498
        - Van Pieter van Appeldoorn 1484, 499
        - Van Pieter van Appeldoorn 1514, 500
        - Van Reinout van Appeldoorn 1535, 501
        - Van Pieter van Appeldoorn 1561, 502
        - Van Dorothea van Appeldoorn 1601, 503
        - Van Anna van Steenbergen 1645, 504
        - Van Geertruida van Steenbergen; met bijlage, 1654, 1654, 505; 1 charter en 1 stuk
      - Akten van belening door het leenhof van Gelre met Bentinkweerd in Voorst in het kerspel Gorssel in Wilp, 1456-1653; 506.1-511; 7 charters
        Zie: Leenaktenboeken, Arnhem, pp. 296-298 en 301 nrs. 92 en 92e.
        - Van Reinout en Herman van Appeldoorn beiden met de helft 1456, 506.1-506.2; 2 charters (in tweevoud)
          - Charter 1 1456, zaterdag na Simon en Juden dag, 506.1
          - Charter 2 1456, zaterdag na Simon en Juden dag, 506.2
        - Van Reinout van Appeldoorn met de helft 1473, 507
        - Van Pieter van Appeldoorn met de helft 1492, 508
        - Van Reinout van Appeldoorn 1524, 509
        - Van Pieter van Appeldoorn 1560, 1595, 510.1-510.2
          - 1560, 510.1
          - 1595 december 15, 510.2
        - Van Geertruida van Steenbergen 1653, 511
      - Akte van overdracht door Dorothea van Appeldoorn c.s. van 3 morgen op Bentinkweerd in het kerspel Wilp aan Willem van Steenbergen en Dorothea van Appeldoorn, zijn echtgenote, 1607; 512; 1 charter
      - Akte van machtiging door de Staten van Gelderland van Jacob van Appeldoorn om een vijfde van Bentinkweerd te belasten met 650 daalders, 1595; gelost, met bijlage van 25 april 1608 op achterzijde van deze akte, 513; 1 charter
      - Akte van overdracht door Reinout van Appeldoorn en Helena Bloys, zijn echtgenote, met Gerarda van Lennep en Gerard van Galen, haar zoon, van 6 morgen op Bentinkweerd aan Willem van Steenbergen en Dorothea van Appeldoorn, diens echtgenote, 1624; 514; 1 charter
      - Akte van overdracht door Maria van Essen, weduwe Appeldoorn, c.s. van het goed Ossenmondt met toebehoren in het gerecht Voorst in het kerspel Gorssel en Wilp aan Anna Schlindewarteng, weduwe van Hendrik Kailsack; met bijlage, 1572, 1563; 515; 1 charter
      - Akte van overdracht door Agnes van Selbich van 5 schepel gerst en haver, gevestigd op het goed Holthuizen in Voorst in Kortenoever, aan Dorothea, Margaretha en Maria, dochters van Pieter van Appeldoorn, 1595; 516; 1 charter
    - Vrijenban
      - Akte van overdracht door Nikolaas Jansz. van 52 schelling jaarlijks, gevestigd op 5 hont in Vrijenban, aan Jan van Duvenvoorde, 1432; 517; 1 charter
      - Akte van belening door het leenhof van Mijnden van Adriaan van Duvenvoorde met / 43.- 15 stuivers jaarlijks, gevestigd op een halve hoeve in Vrijenban, 1568; 518; 1 charter
    - Walcheren
      - Akte van afstand door Willem Jansz. van alle goed op en buiten Walcheren, dat hem aankwam van Hubert Jansz., aan Johan de Hinojosa en Klara, diens echtgenote, 1547; 519; 1 charter
    - Warnsveld
      - Akten van overdracht door Arent van der Walle van twee maal een achtste van de tiende van Warnsveld aan Hendrik Kaelsack; met bijlagen, 1570 en z.j., en retroacta, 1421-1479, 1526; 520-520.4; 5 charters (waarvan 2 getransfigeerd) en 3 stukken
        - 1526 (donderdag na zondag Jubilate), 520.1
        - 1445 (zaterdag na Luciendag), getransfigeerd, 520.2
        - 1526 (donderdag na zondag Jubilate), 520.3
        - 1421 (zondag na kerstmis), 520.4
        - Overige stuk(ken) (niet apart geborgen), 520
    - Wassenaar
      - Akte van overdracht door de erfgenamen van Jacob van Zanen van een woning met 20 morgen 230 roeden in Wassenaar aan Arent van Wassenaer; met retroakte, 1706, 1710; 521.1-521.2; 2 charters
        - 1710 januari 27, 521.1
        - 1706 januari 26, 521.2
      - Akte van overdracht door Jacob van Wouw en Pieter van Ruiven van de helft van 33 morgen in Wassenaar aan de veenzijde aan Anna Margaretha Bentinck; met bijlage, 1734, en retro-acta, 1590-1727, 522-522.6; 6 charters (waarvan 2 getransfigeerd), 1 katern en 2 stukken
        - 1590 februari 22, getransfigeerd, 522.1
        - 1590 februari 6, getransfigeerd, 522.2
        - 1591 juni 22, 522.3
        - 1591 augustus 12, 522.4
        - 1727 februari 6, 522.5
        - 1734 juni 5, 522.6
        - Overige stuk(ken) (niet apart geborgen), 522
      - Akte van overdracht door Pieter van Wouw van een zesde van 33 morgen in Wassenaar aan de veenzijde aan Anna Margaretha Bentinck; met retroacta, 1629-1649, 1736; 523.1-523.3; 3 charters
        - 1736 maart 22, 523.1
        - 1629 december 12, 523.2
        - 1649 april 24, 523.3
      - Kaart van de verdeling van het Gemene Duin in Wassenaar door Anna Margaretha Bentinck c.s.; afschrift z.j., 1743; ---; 1 stuk
        Voorheen inventarisnummer 524. Niet aanwezig in het Nationaal Archief.
      - Akte van overdracht door Christina van Ruiven van een derde van 33 morgen in Wassenaar aan de veenzijde aan Anna Margaretha Bentinck, 1760; 525; 1 charter
      - Akte van verhuur door Jacoba Maria van Wassenaer van 22 morgen in Wassenaar aan Arie Nieuweveen; afschrift z.j., 1769; 526; 1 katern
      - Akte van toewijzing van zes percelen geest in Wassenaar, eerder gemeen in 37 morgen 5 hont 49 roeden met het huis Persijn, het Hofje van Hogelande en Seina Anna Henriette Philippina van Wassenaer c.s., aan Jacoba Maria van Wassenaer; met bijlagen z.j., 1786; 527; 1 charter (gedrukt) en 2 stukken
      - Akte van verhuur door Jacoba Maria van Wassenaer van een boerderij met 46 morgen in Wassenaar en Voorschoten aan Cornelis Moerkerken, z.j.; 528; 1 katern
    - Wateringen
      - Akten van verpachting door Johan van Wassenaer van vijf blokken tienden in Wateringen, 1604-1640; 529; 1 pak
    - Wichmond
      - Akte van overdracht door Rudolf Melisz. van de hofstede het Eyler in het gerecht Zutphen in het kerspel Wichmond aan Agnes van Steenbergen, weduwe Pijnssen, 1605; 530; 1 charter
      - Akte van belening door de heer van Hackfort van Agnes van Steenbergen met het goed ter Stege in het kerspel Wichmond, 1606; 531; 1 charter
    - Zoeterwoude
      - Akte van overdracht door Dirk van Toll van 7 hont in Zoeterwoude in de Bouwerie en een derde van de laan en akker in Voorschoten aan Jan van Duvenvoorde; met retroakte, 1464, 1466; 532; 2 charters
      - Akten van belening door de heer van de Lek met twee kampen in Zoeterwoude; met bijlage, 1494, 1482-1484; 533-534; 2 charters
        Zie: "Ons Voorgeslacht", 1997, p. 739 nr. 68.
        - Van Cornelis van Zwieten 1482, 533
        - Van Gijsbert van Zwieten, 1484 mei 6, met bijlage van 4 juni 1494 op de achterzijde van deze akte, 534
  - Huizen en heerlijkheden
    - Het huis Duvenvoorde
      - Algemeen, a
        - Akte van bevestiging door de Hoge Raad van Adel van het wapen van huis en heerlijkheid Duvenvoorde; afschrift z.j., 1816; 535; 1 stuk
      - Verwerving en belening, b
        - Akten van belening door het leenhof van Wassenaar met het huis Duvenvoorde met 100 morgen, tienden in Voorschoten, Eikenduinen, Scheveningen, Wateringen en Rijswijk, 4 pond 16 schelling jaarlijks op het schot van Kethel, 5 pond jaarlijks op de tol van Vlaardingen, het veer ter Wadding over de Rijn, een bos in Schakenbosch en een veenland in Hillegom, met bijlagen, 1724-1802, 1483-1793; 536-543; 8 charters en 1 stuk
          Zie: "Ons Voorgeslacht", 1978 pp. 588-589 nr. 355, p. 520 nr. 235, p. 503 nr. 214, p. 205 nr. 119, p. 204 nrs. 112-113, p. 201 nr. 110, p. 478 nr. 173, p. 492 nr. 195 en p. 243 nr. 272.
          - Van Jan van Duvenvoorde 1483, 536
          - Van Arent van Duvenvoorde> 1545, 537
          - Van Arent van Duvenvoorde 1577, 538
          - Van Johan van Duvenvoorde 1600, 539
          - Van Arent van Wassenaer 1645, 540
          - Van Arent van Wassenaer ook met tienden in Voorschoten, afkomstig van het huis Rosenburg, en 6 morgen 29 roeden in Voorschoten; 1725 februari 22, met bijlage van 23 februari 1736 op de achterzijde van deze akte, 541; 1 charter en 1 stuk
          - Van Jacoba Maria van Wassenaer; met bijlagen1731 september 26, met bijlagen van 20 juli 1735, 11 januari 1742, 24 september 1762, 26 september 1831 en 19 juni 1767 op de achterzijde van deze akte, 542
          - Van Frederik Sigismund Alexander Torck; met bijlage, 1793 november 21, met bijlage van 19 augustus 1802 op de achterzijde van deze akte, 543
      - Beheer, c
        - Personeel, 1.
          - Lijst van brandweerlieden op het huis, 1846; 544; 1 katern
        - Financiën, 2.
          - Akten van verhuur van het huis, 1622-1828; 545-546; 2 katernen en 6 stukken
            - Door de heer, 1622-1626 en 1773-1785, 545; 2 katernen en 4 stukken
              De akte van 1622 gedrukt: Duivenvoorde, pp. 91-92, IX.
            - Door de rentmeester 1823 en 1828, 546; 2 stukken
          - Akte van bevestiging door de heer van Wassenaar van de belasting door Willem en Pieter van Wassenaer van het huis Duvenvoorde met toebehoren voor Theodora van Wassenaer, weduwe van Gerard van Arnhem, en Machteld van Wassenaer, gehuwd met Pieter van Abcoude van Meerten, 1646; 547; 1 charter
          - Kasboek van Anna Margaretha Bentinck wegens Duvenvoorde; met bijlagen, z.j., 1722-1764; 548; 1 omslag
          - Akten van verhuur door de heer van de jacht van Duvenvoorde, 1798-1829; 549; 3 stukken
          - Akten van verkoop van hakhout op Duvenvoorde, met bijlagen,1803-1810 en z.j., 550; 2 katernen en 5 stukken
        - Kartering en meting, 3.
          - Kaart van de tuin van het huis, ca. 1700; ---; 1 stuk
            Kaart bevindt zich nog in het huis Duivenvoorde. Afgebeeld: in het boek van Canneman en Van der Klooster, Duivenvoorde, p. 42.
          - Kaart van het huis met percelen, 1703; ---; 1 stuk
            Kaart bevindt zich nog in het huis Duivenvoorde. Afgebeeld: in het boek van Canneman en Van der Klooster, Duivenvoorde, p. 23.
          - Kaart van de tuin van het huis, ca. 1717; ---; 1 stuk
            Kaart bevindt zich nog in het huis Duivenvoorde. Afgebeeld: in het boek van Canneman en Van der Klooster, Duivenvoorde, p. 54
          - Kaart van het huis met percelen, met afschrift, 1736; ---; 2 stukken
            Kaart bevindt zich nog in het huis Duivenvoorde. Afgebeeld: in het boek van Canneman en Van der Klooster, Duivenvoorde, p. 83.
        - Inboedel, bruggen en tuin, 4.
          - Stukken betreffende de aanvoer van bomen van Sorgvliet en de aanplant daarvan, 1765 en z.j.; 555; 3 stukken
          - Stukken betreffende verkoop van de inboedel van Duvenvoorde, 1793; 556; 1 katern en 1 stuk aaneengehecht
          - Briefwisseling van Nicolaas Johan Steengracht met J. Donaldson, architect te Londen, betreffende aanleg van bruggen bij het huis met bijlagen, 1839 en z.j., 1839-1840; 557; 1 omslag
            Twee bijlagen afgebeeld: Duivenvoorde, pp. 92-93.
          - "Tuinboek van Duvenvoorde", kasboek van de tuinman, 1847-1858; 558; 1 deel
          - Wasboek met lijst van bestek en servies, instructies voor de werkmeid, keukenmeid en werkvrouw, en de maten der gordijnen van het huis, 1870-1874; 559; 1 deel
      - Waterstaat, d
        - Akte van bevestiging door dijkgraaf en hoogheemraden van Rijnland van Arent van Wasse-naer in inbreng van huis en land van Duvenvoorde in de Duvenvoordse polder, 1709; 560; 1 stuk
      - Leenzaken, e
        - Registers van de lenen van Duvenvoorde, met repertorium., 1264-1809; 568, ---
          In dit leenhof ging dat van de Boekhorst op, zie: "Ons Voorgeslacht", 1984, pp. 54 en 57.
          De inv. nrs. 561-567 en 569 bestaan niet meer. De beschrijving ervan is ontleend aan inv. nr. 772, f. 32r-33r: een staat van stukken aanwezig op het huis Duvenvoorde aan de Kneuterdijk te Den Haag in 1809.
          - A, 1264-., ---
            Voorheen inventarisnummer 561. Niet aanwezig in het Nationaal Archief.
          - B, 1264-., ---
            Voorheen inventarisnummer 562. Niet aanwezig in het Nationaal Archief.
          - C, 1545-., ---
            Voorheen inventarisnummer 563. Niet aanwezig in het Nationaal Archief.
          - D, 1545-., ---
            Voorheen inventarisnummer 564. Niet aanwezig in het Nationaal Archief.
          - E, 1581-., ---
            Voorheen inventarisnummer 565. Niet aanwezig in het Nationaal Archief.
          - F, 1606-., ---
            Voorheen inventarisnummer 566. Niet aanwezig in het Nationaal Archief.
          - G, z.j., ---
            Voorheen inventarisnummer 567. Niet aanwezig in het Nationaal Archief.
          - H, 1784-1809; met bijlagen1783-1794, 568; 1 deel en 4 stukken
          - Repertorium, z.j., ---
            Voorheen inventarisnummer 569. Niet aanwezig in het Nationaal Archief.
        - Rekening van de heergewaden van Duvenvoorde, met bijlagen 1783 en z.j., 1783-1787; 570; 1 katern en 9 stukken
        - Stukken betreffende een geschil tussen Albert van Raaphorst en Dammas Jansz. wegens de Geerhoeve in de Hof van Delft, roerend van Duvenvoorde, z.j.; met bijlage, 1366; 571; 1 stuk
        - Akte van belening door Jan van Duvenvoorde van Gerard van Delf met 4 hont in Voorhout, 1437; 572; 1 charter
        - Akte van toezegging door Dirk van Duvenvoorde aan Arent van Duvenvoorde de renten, die Dirk vroeger verkocht aan Jan van Duvenvoorde de oude, op te dragen om daarmee beleend te worden, 1463; 573; 1 charter
        - Akte van opdracht door Jan van de Boekhorst van een vierde van zijn woning in Voorhout, genaamd de Woerd, en 3 morgen 2 hont aan Arent van Duvenvoorde in leen, 1471; 574; 1 charter
        - Akte van belening door Jan van Duvenvoorde van Klaas Pijnsz. met 3 morgen in Monster in Poeldijk; afschrift z.j., 1483; 575; 1 stuk
        - Akte van lijftocht door Dirk van Duvenvoorde van Agnes Tseraerts, zijn vrouw, op het goed Duivestein in Voorburg, roerend van Duvenvoorde, concept., 1581; 576; 1 stuk
        - Akte van belening door Jan van Noordwijk van Machteld, zijn nicht, met de Hoge Venne en 1 morgen in Westweer, 1337; 577; 1 charter
    - Het huis Rosenburg
      - Algemeen, a
        - Memorie betreffende het huis Rosenburg in Voorschoten, z.j.; 578; 5 stukken
      - Beheer, b
        - Tekeningen van het huis Rosenburg, z.j.; 579; 5 stukken
        - Kaart van het huis Rosenburg en de percelen, 1706; ---; 1 stuk
          Voorheen inventarisnummer 580. Niet aanwezig in het Nationaal Archief.
        - Stukken betreffende de afbraak en herbouw van het huis Rosenburg, 1716-1724 en z.j.; 581; 1 pak
        - Stukken betreffende aanleg van de tuin van Rosenburg, 1721-1723 en z.j.; 582; 1 omslag
        - Brieven van John Rowland, goudleermaker te Londen, aan Jan Gerrit van Wassenaer betreffende voor het huis Rosenburg geleverd behang, 1723; 583; 3 stukken
        - Rekest van Corstiaan van Vliet aan Nicolaas Johan Steengracht om een uitweg langs Rosenburg, 1862; 584; 1 stuk
      - Financiën, c
        - Akte van verhuur door de rentmeester van het huis met toebehoren, 1824; 585; 1 katern
        - Akten van verkoop van hout op het huis Rosenburg, 1810-1811; met bijlagen, 586; 2 katernen en 5 stukken
        - Kwitantie voor aan Jan Gerrit van Wassenaer geleverd ijzerwerk op Rosenburg, 1713; 587; 1 stuk
      - Waterstaat, d
        - Akte van bevestiging door dijkgraaf en hoogheemraden van Rijnland van Jan Gerrit van Wassenaer om het land van Rosenburg buiten de Oranjepolder op het buitenwater te brengen, 1710; 588; 1 stuk
    - De heerlijkheid Offem
      - Akten van verpachting door heren van Offem van erven en percelen in Noordwijk, 1516-1619 en z.j.; 589; 1 omslag
        Zie ook: Huis Offem, inv. 797-803.
      - Akte van uitspraak door buren van Noordwijk in het geschil tussen Jan Cornelisz. c.s. en Willem Meeusz., baljuw en schout van Offem, betreffende beslag op het goed van de baljuw wegens een schuld van / 400.-, 1577; afschrift, z.j.; 590; 1 stuk
      - Attestatie van buren van Noordwijk voor Johan Pijnssen, betreffende ligging van een perceel bij de Viver en de dijk, die zij daar hadden gelegd, 1589; 591; 1 stuk
      - Akte van verkoop door Johan Pijnssen van appels en peren op Offem, 1593; ---; 1 stuk
        Voorheen inventarisnummer 592. Niet aanwezig in het Nationaal Archief.
      - Akten van verkoop door Arent van Scherpenzeel van hout op Offem, 1600-1602 en z.j.; ---; 3 stukken
        Voorheen inventarisnummer 593. Niet aanwezig in het Nationaal Archief.
      - Stukken betreffende geschillen wegens de grens van Noordwijk en Offem, 1653-1654 en z.j.; 594; 1 katern en 7 stukken
        Zie ook: Huis Offem, inv. 776.
    - De hoge heerlijkheid Voorschoten
      - Verwerving en belening, a
        - Akte van belening door Philips van Bourgondië van Johan van Wassenaer met de hoge heerlijkheid van Voorschoten en Katwijk, 1460; 595; 1 charter
          Zie:"Ons Voorgeslacht", 1990, pp. 115-116 nr. 360.
        - Stukken betreffende de verkoop door Lamoraal de Ligne van de hoge heerlijkheid en het ambacht Voorschoten met de hofstede ter Horst en Schakenbosch aldaar aan Johan van Duvenvoorde en Pieter van Ruitenburg, met bijlagen, 1454-1460, 1614-1618; 596; 1 omslag
        - Akte van belening door de Staten van Holland van Johan van Duvenvoorde met de hoge heerlijkheid van Voorschoten, 1615; 597; 1 charter
        - Akten van belening door de Staten van Holland met de hoge heerlijkheid en het ambacht van Voorschoten met toebehoren en een woning met 20 morgen aldaar, 1645-1678; 598, ---; 2 charters
          Zie: "Ons Voorgeslacht", 1990, pp. 115-116 nrs. 360-361 en p. 121 nr. 375.
          - Van Arent van Duvenvoorde 1645, 598
          - Van Jacob van Wassenaer 1678, ---
            Voorheen inventarisnummer 599. Niet aanwezig in het Nationaal Archief.
        - Akten van belening door de Staten van Holland met de hoge heerlijkheid en het ambacht Voorschoten met toebehoren, een woning met 20 morgen, het ambacht Veur, een derde van de visserij in de Rijn en drie percelen in Voorschoten; met bijlagen, 1730-1762, 1708-1793; 600-603; 4 charters
          - Van Arent van Wassenaer 1708, 600
          - Van Anna Sofia van Wassenaer; 1723 juni 22, met bijlage van 30 maart 1730 op de achterzijde van deze akte, 601
          - Van Jacoba Maria van Wassenaer; 1732 maart 11, met bijlage van juli 1733 en 13 september 1762 op de achterzijde van deze akte, 602
          - Van Frederik Sigismund Alexander Torck 1793, 603
        - Stukken betreffende de aanvraag door de heer aan het Vertegenwoordigend Lichaam van het Bataafse Volk van schadeloosstelling wegens verlies van inkomsten uit de heerlijkheden Voorschoten, Veur en Heerjansdam; met bijlagen, 1460-1793, 1799; 604; 1 omslag
      - Beheer, b
        - Akte van aanstelling door Johan van Wassenaer van Crispijn van Mierop tot baljuw en schout van Voorschoten; met bijlage, 1640, 1639; 605; 2 stukken
        - Akte van aanstelling door Arent van Wassenaer van Wolfert van Leeuwen tot baljuw en schout van Voorschoten, 1645; 606; 1 stuk
        - Attestatie van Johan Adriaan de With van zijn aanstelling door Assueer Jean Torck tot baljuw en schout van Voorschoten en Veur en ontvanger en rentmeester van Voorschoten, 1792; 607; 1 stuk
      - Bestuur, c
        - Akte, houdende vergiffenis door Jan van Wassenaer voor Rudolf de bastaard, schout van Voorschoten, wegens diens doodslag op Arent Arentsz., 1480; 608; 1 charter
        - Stukken betreffende de doodslag door Arent de bastaard op Pieter Andriesz. te Voorschoten, 1540; ---; 2 stukken
          Zie: Twickel, regest nrs. 199-200.
          Voorheen inventarisnummer 609. Niet aanwezig in het Nationaal Archief.
    - De heerlijkheid Voorschoten
      - Verwerving en belening, a
        - Akte van belening door de Staten van Holland van Johan van Duvenvoorde met het ambacht Voorschoten, 1615; 610; 1 charter